臺灣高雄地方法院刑事判決
111年度簡上字第212號
上  訴  人  
即  被  告  吳明宗


上列上訴人即被告因傷害案件，不服本院高雄簡易庭111年度簡
字第427號民國111年5月10日第一審刑事簡易判決（聲請簡易判
決處刑案號：111年度偵字第1027號），提起上訴，本院管轄之
第二審合議庭判決如下：
    主      文
上訴駁回。
    事實及理由
一、按被告於第二審經合法傳喚，無正當之理由不到庭者，得不
    待其陳述，逕行判決，刑事訴訟法第371條定有明文。又對
    於簡易判決有不服而上訴者，得準用上開規定，同法第455
    條之1第3項亦有明定。本件上訴人即被告吳明宗（下稱被告
    ）經本院合法傳喚後，無正當理由未到庭，有本院送達證書
    、刑事報到單、個人戶籍資料查詢結果、臺灣高等法院在監
    在押全國紀錄表在卷可稽，揆諸前揭規定，爰不待其陳述逕
    行判決。
二、本案經本院合議庭第二審審理結果，認第一審（下稱原審）
    簡易判決認事用法均無違誤，量刑亦屬妥適，應予維持。本
    判決之事實、證據及理由爰均引用原審簡易判決之記載（如
    附件）。又本判決依司法院「刑事裁判書類簡化原則」製作
    ，證據能力部分因當事人均未爭執，得不予說明，附此敘明
    。
三、被告上訴意旨略以：不服判決依法提起上訴，理由後補等語
    （見被告111年5月23日刑事聲明上訴狀）。
四、經查：
　　被告雖具狀提起上訴，惟其並未於本院審判程序到庭，僅於
    上訴書狀中泛言不服原審判決，迄至本案言詞辯論終結前，
    亦未補充上訴理由或提出何證據資料，而本案經本院審理後
    ，認原審認事用法並無違誤，量刑亦應屬妥適如前述。是被
    告上訴並無理由，應予駁回。
據上論斷，依刑事訴訟法第455條之1第1項、第3項、第368條、
第371條、第373條，判決如主文。
本案經檢察官王清海聲請簡易判決處刑，檢察官李怡增、邱柏峻
到庭執行職務。
中　　華　　民　　國　　111 　年　　10　　月　　21　　日
                  刑事第十四庭    審判長法  官  吳書嫺 

                                        法  官  陳一誠

                                        法  官  林軒鋒
以上正本證明與原本無異。
不得上訴。
中　　華　　民　　國　　111 　年　　10　　月　　21　　日
                                        書記官  李偲琦
附件：
臺灣高雄地方法院刑事簡易判決
                                      111年度簡字第427號
聲  請  人  臺灣高雄地方檢察署檢察官
被　　　告　高健智　男　民國00年0月0日生
　　　　　　　　　　身分證統一編號：Z000000000號
　　　　　　　　　　住○○市○○區○○○路00巷0號
　　　　　　吳明宗　男　民國00年0月0日生
　　　　　　　　　　身分證統一編號：Z000000000號
　　　　　　　　　　住○○市○○區○○○路0000巷00號
上列被告因傷害案件，經檢察官聲請以簡易判決處刑（111 年度
偵字第1027號），本院判決如下：
    主      文
高健智共同犯傷害罪，處有期徒刑貳月，如易科罰金，以新臺幣
壹仟元折算壹日。
吳明宗共同犯傷害罪，處有期徒刑參月，如易科罰金，以新臺幣
壹仟元折算壹日。
    事實及理由
一、高健智於民國110 年11月1 日8 時37分許，駕車搭載友人吳
    明宗前往址設高雄市○○區○○街00號之資源回收場販賣回收物
    ，因細故與亦前來販售回收物之蔡旻學發生糾紛，吳明宗竟
    基於傷害之犯意，持現場之紅色塑膠椅自後攻擊蔡旻學，高
    健智見狀後，遂起與吳明宗共同傷害之犯意聯絡，亦以徒手
    方式毆打蔡旻學臉部，嗣吳明宗改持鐵條欲繼續攻擊蔡旻學
    時，為在場之回收場負責人出面攔阻始行罷手，蔡旻學則於
    上開過程中受有頭部及下唇挫傷、臀部挫傷、右側手部挫傷
    之傷害。
二、證據名稱：
  ㈠被告高健智、吳明宗各於警詢及偵查中之自白。
  ㈡證人即告訴人蔡旻學於警詢及偵查中之證述。
  ㈢高雄市立大同醫院診斷證明書、告訴人受傷照片、車輛詳細
    資料報表、監視器錄影畫面擷取照片。
三、核被告高健智、吳明宗所為，均係犯刑法第277 條第1 項之
    傷害罪。被告二人就上開犯行，有犯意聯絡及行為分擔，應
    論以共同正犯。至關於吳明宗本件犯行應否論以累犯並加重
    其刑一節，因聲請意旨並未主張其本件犯行應論以累犯，遑
    論就此部分具體指出證明方法，參照最高法院111 年4 月27
    日110 年度台上大字第5660號裁定意旨，本院自毋庸依職權
    調查並為相關之認定，併予指明。本院審酌高健智、吳明宗
    均為智識成熟、有相當社會歷練之成年人，僅因販售回收物
    之過程中與告訴人發生糾紛，即共同以徒手及持塑膠椅之方
    式毆打告訴人，致告訴人受有上開傷害，所為顯然漠視他人
    之身體法益，自應予相應之刑事非難；復審酌高健智係國中
    畢業之教育程度、於警詢時自陳從事冷凍工業相關工作暨所
    述家庭經濟狀況，吳明宗則係高中肄業之教育程度、於警詢
    時自陳業工暨所述家庭經濟狀況，以及其等事後始終坦承犯
    行，並均有意願與告訴人和解，惟因告訴人無此意願而未能
    達成和解，並迄均未賠償告訴人所受損害；兼衡本件係吳明
    宗先持塑膠椅攻擊告訴人，高健智見狀始行加入而以徒手方
    式毆打告訴人，雖其等就本案犯行應論以共同正犯，然無論
    就爆發肢體衝突之起因或犯罪手段，吳明宗之犯罪情節仍高
    於高健智，而應負之罪責程度較高，再考量告訴人所受傷勢
    部位及嚴重程度，以及吳明宗有多項毒品前科，於109 年間
    尚有徒刑執行完畢之紀錄，有臺灣高等法院被告前案紀錄表
    可查，堪認其係素行不佳之人等一切具體情狀，分別量處如
    主文所示之刑，並均諭知易科罰金之折算標準，以資懲儆。
四、至被告吳明宗於前揭時、地持以毆打告訴人之塑膠椅，固係
    供其犯罪所用之物，惟該塑膠椅係其在事發現場隨手取得者
    ，並非其所有之物，故不予宣告沒收或追徵，附此敘明。
五、依刑事訴訟法第449 條第1 項前段、第3 項、第454 條第1
　　項，刑法第28條、第277條第1 項、第41條第1 項前段，刑
    法施行法第1 條之1 第1 項，逕以簡易判決處刑如主文。
六、如不服本判決，得自收受本判決書送達之日起20日內，向本
    院提起上訴狀（須附繕本及表明上訴理由），上訴於本院管
    轄之第二審合議庭。
本案經檢察官王清海聲請以簡易判決處刑
中　　華　　民　　國　　111 　年　　5 　　月　　10　　日
                        高雄簡易庭  法  官  陳芸珮